【裁判字號】    99,易,1485
【裁判日期】    990531
【裁判案由】    竊盜
【裁判全文】
臺灣板橋地方法院刑事判決              99年度易字第1485號
公  訴  人  臺灣板橋地方法院檢察署檢察官
被      告  甲○
上列被告因竊盜案件，經檢察官提起公訴（99年度偵字第12638
號），本院於準備程序進行中，被告就被訴之事實為有罪之陳述
，經告知簡式審判程序之旨，並聽取當事人之意見後，裁定進行
簡式審判程序，本院判決如下：
    主  文
甲○踰越安全設備竊盜，處有期徒刑柒月；又踰越安全設備竊盜
，處有期徒刑柒月；又踰越安全設備竊盜，處有期徒刑柒月；應
執行有期徒刑壹年陸月。
    事  實
一、甲○(一)於民國98年2 月18日，因妨害兵役條例案件，經本院
    以98年度簡字第6853號判決判處有期徒刑3 月，98年10月5
    日確定，99年2 月26日易科罰金完畢；(二)另於98年11月2 日
    ，因竊盜案，經本院以99年度易字第361 號判決判處有期徒
    刑8 月，99年4 月6 日確定（刑期起算日期99年4 月24日，
    指揮書執畢日期99年12月23日）；(三)又於98年8 月19日、同
    年9 月8 日，均因施用第二級毒品案件，經本院以98年度簡
    字第9653號判決判處有期徒刑3 月、3 月，並定應執行有期
    徒刑5 月，99年1 月25日確定（刑期起算日期99年12月24日
    ，指揮書執畢日期100 月5 月23日）；(四)再於98年8 月24日
    0 時30許，因施用第二級毒品案件，經本院以99年度簡字第
    415 號判決判處有期徒刑3 月，99年2 月22日確定（刑期起
    算日期100 年5 月24日，指揮書執畢日期100 月9 月23日）
    ；(五)另於98年7 月1 日某時許，因施用第二級毒品案件，經
    本院以98年度簡字第8358號判決判處有期徒刑3 月，99年1
    月14日確定（刑期起算日期100 年9 月24日，指揮書執畢日
    期100 月12月23日）；(六)再於98年8 月16日至同年10月27日
    ，因侵占、竊盜等犯行，經本院以99年度易字第170 號判決
    判處應執行有期徒刑1 年6 月，99年4 月7 日確定（刑期起
    算日期100 年12月24日，指揮書執畢日期102 月6 月23日）
    ；(七)另於98年10月9 日，因施用第二級毒品案件，經本院以
    99年度易字第167 號判決判處有期徒刑3 月，99年3 月31日
    確定（刑期起算日期102 年6 月24日，指揮書執畢日期102
    月9 月23日）；詎仍未知所戒慎，猶基於意圖為自己不法所
    有之竊盜犯意，而為下列犯行：
(一)、99年3 月16日19時許，在址設台北縣板橋市○○○路215 號
    之海山國中內易行樓3 樓教師辦公室外，以攀爬踰越該處氣
    窗之方式侵入該辦公室內，竊得許嘉倩所有之現金新台幣（
    下同）1千元、林曉芸所有之現金2萬871元後離去。
(二)、99年3 月24日13時30分許，在上址海山國中內之和平樓1 樓
    1 年1 班教室外，乘該班同學於戶外上體育課，教室內無人
    之際，以同前方式，竊得如附表一所示施宏威等人之現金、
    相機等財物（詳細失竊之被害人、失竊財物，詳如附表一所
    示）後離去。
(三)、99年3 月29日15時許，在上址海山國中內之自強大樓3 樓3
    年19班教室外，乘該班同學於戶外上體育課，教室內無人之
    際，以同前方式，竊得如附表二所示戴成孟等人之現金、相
    機等財物（詳細失竊之被害人、失竊財物，詳如附表二所示
    ）後離去；嗣甲○因另案通緝中，為警於99年4 月23日20時
    許，在臺北縣三重市○○路○ 段38巷16號3 樓住處內緝獲，
    員警並業依許嘉倩前報警處理，由員警採集前述(一)竊案現場
    ，竊嫌遺留現場窗戶口上之指紋鑑定結果，與內政部警政署
    刑事警察局檔存甲○指紋卡之左環指指紋相符，復調閱前開
    (一)至(三)案發現場之監視錄影畫面所攝得竊嫌身型、特徵，均
    屬相同，而悉甲○涉嫌上開竊案，經詢問甲○後，其亦坦認
    上情。
二、案經台北縣政府警察局海山分局移送臺灣板橋地方法院檢察
    署檢察官偵查後起訴。
    理  由
一、認定犯罪事實所憑之證據及理由：
    訊據被告對前開犯罪事實，於本院審理中坦認在卷，併經證
    人即被害人許嘉倩、施宏威、戴成孟於警詢時證述綦詳；此
    外，如事實欄一(一)所述竊案現場，竊嫌遺留現場窗戶口上之
    指紋經鑑定結果，與內政部警政署刑事警察局檔存甲○指紋
    卡之左環指指紋相符乙節，亦有內政部警政署刑事警察局99
    年4 月6 日刑紋字第0990040567號鑑定書附於偵查卷可稽，
    併有勘察採證同意書、案發現場之監視錄影畫面翻拍相片數
    幀在卷可參，據此各情，堪認被告自白核與事實相符，可以
    採信，從而，本件事證明確，被告犯行堪以認定。
二、應適用之法律、科刑審酌事由：
(一)、核被告如事實欄一(一)至(三)所為，均係犯刑法第321 條第1 項
    第2 款之踰越安全設備竊盜罪；次按受有期徒刑之執行完畢
    ，或受無期徒刑或有期徒刑一部之執行而赦免後，5 年以內
    再犯有期徒刑以上之罪者，方為累犯，此觀刑法第47條第1
    項規定甚明。又裁判確定前犯數罪者，併合處罰之；數罪併
    罰，宣告多數有期徒刑者，於各刑中之最長期以上，各刑合
    併之刑期以下，定其刑期，刑法第50條、第51條第5 款定有
    明文。故刑法第47條第1 項所謂之「受有期徒刑之執行完畢
    」，就數罪併罰案件，係指所定之執行刑，執行完畢而言。
    如於定執行刑之前，因有一部分犯罪先確定，形式上予以執
    行，仍應依刑法規定定其應執行之刑，俟檢察官指揮執行「
    應執行刑」時，再就形式上已執行部分予以折抵，不能謂先
    確定之罪已執行完畢（最高法院96年度臺非字第33號判決意
    旨參照）；查被告前於98年2 月18日，因妨害兵役條例件，
    經本院以98年度簡字第6853號判決判處有期徒刑3 月，98年
    10月5 日確定，99年2 月26日易科罰金完畢，又於98年8 月
    19日、同年9 月8 日，均因施用第二級毒品案件，經本院以
    98年度簡字第9653號判決判處有期徒刑3 月、3 月，並定應
    執行有期徒刑5 月，99年1 月25日確定（刑期起算日期99年
    12月24日，指揮書執畢日期100 月5 月23日），再於98年8
    月24日0 時30許，因施用第二級毒品案件，經本院以99年度
    簡字第415 號判決判處有期徒刑3 月，99年2 月22日確定（
    刑期起算日期100 年5 月24日，指揮書執畢日期100 月9 月
    23日），另於98年7 月1 日某時許，因施用第二級毒品案件
    ，經本院以98年度簡字第8358號判決判處有期徒刑3 月，99
    年1 月14日確定（刑期起算日期100 年9 月24日，指揮書執
    畢日期100 月12月23日）等情，有卷附前開本院判決、臺灣
    高等法院被告前案紀錄表等可按，上開各案依刑法第50條、
    第53條、修正前刑法第51條第5 款規定，合於定應執行刑之
    要件，惟尚未經檢察官向管轄法院聲請定其應執行之刑，故
    上開本院98年度簡字第6853號確定判決所判處有期徒刑3 月
    ，雖於99年2 月26日執行易科罰金，然揆諸上開說明，本件
    被告犯罪時，僅係部分執行，而非已執行完畢（即被告前開
    經法院判處有期徒刑3 月〈本院98年度簡字第6853號判決〉
    ，因與前開所判處應執行有期徒刑5 月〈98年度簡字第9653
    號判決〉、3 月〈99年度簡字第415 號判決〉、3 月〈98年
    度簡字第8358號判決〉），應合併定其應執行之刑，是本院
    98年度簡字第6853號判決所判處確定之3 月有期徒刑應屬尚
    未執行完畢，是本件被告尚不應論以累犯，併此敘明；至被
    告所犯上開3 罪間，犯意個別、行為互殊，應予分論併罰。
(二)、茲審酌被告有如事實欄所述多件前科，素行不佳，復為本件
    犯行，甚屬不該，併斟酌其犯罪之手段、所得財物價值、所
    生危害暨犯罪後坦承犯行尚有悔意之犯後態度等一切情狀，
    就其前開所犯各罪，分別量處如主文所示之刑，暨定其應執
    行之刑，以示儆懲。
據上論斷，應依刑事訴訟法第273 條之1 第1 項、第299 條第1
項前段，刑法第321 條第1 項第2 款、第51條第5 款，判決如主
文。
本案經檢察官高智美到庭執行職務。
中    華    民    國    99    年    5     月    31    日
                  刑事第十九庭法  官  陳明偉
以上正本證明與原本無異。
如不服本判決，應於判決送達後10日內，向本院提出上訴狀。
                              書記官  陳玉心
中    華    民    國    99    年    5     月    31    日
附錄：本案論罪科刑法條全文
中華民國刑法第321 條
犯竊盜罪而有左列情形之一者，處六月以上、五年以下有期徒刑
：
一  於夜間侵入住宅或有人居住之建築物、船艦或隱匿其內而犯
    之者。
二  毀越門扇、牆垣或其他安全設備而犯之者。
三  攜帶兇器而犯之者。
四  結夥三人以上而犯之者。
五  乘火災、水災或其他災害之際而犯之者。
六  在車站或埠頭而犯之者。
前項之未遂犯罰之。

司法院資訊處製作；財團法人民間司法改革基金會備份。
